臺灣高等法院臺南分院刑事判決　　　　95年度上訴字第1286號
上　訴　人
即　被　告　甲○○
上列上訴人因違反毒品危害防制條例案件，不服臺灣台南地方法
院九十五年度訴字第一二五四號中華民國九十五年十月五日第一
審判決（起訴案號：臺灣台南地方法院檢察署九十五年度毒偵字
第五八四號），提起上訴，本院判決如下：
    主  文
上訴駁回。
    事  實
一、甲○○前因違反麻醉藥品管理條例等案件，經本院分別判處
    有期徒刑六年、四月，定應執行刑為有期徒刑六年確定，於
    民國（下同）八十七年十一月十一日縮短刑期假釋出監，後
    經撤銷假釋再執行殘刑，再於九十二年九月廿四日縮短刑期
    執行完畢，仍不知悔改。甲○○又因施用毒品，經強制戒治
    ，於九十年七月二十日戒治期滿，詎仍未戒除，於上開強制
    戒治執行完畢後，五年內，另分別基於施用第一、二級毒品
    之概括犯意，自九十四年十月間起，至九十五年二月廿四日
    中午某時許，在台南市○○○街一九二巷七一號七樓之十住
    處，將海洛因捲入香菸點燃吸食方式，施用第一級毒品海洛
    因多次及將安非他命置於鋁箔紙上加熱後，以過濾器吸菸霧
    方式，施用第二級毒品安非他命多次。
二、嗣甲○○於九十五年二月廿四日下午三時許，在台南市○○
    路四四二巷六三號五樓之三，為警當場查獲，並扣得甲○○
    所有第一級毒品海洛因六包、第二級毒品安非他命三包及其
    所有電子磅秤二台（供其購買毒品供己施用時稱重）暨壓模
    器、千斤頂各一組、研磨器二組（以上供其保存可長時間施
    用第一級毒品用）大型瓦斯噴槍一台（供其施用第二級毒品
    用）；又於台南市○○○街一九二巷七一號七樓之十甲○○
    住處，搜索查獲第一級毒品海洛因一小包（與上開扣案海洛
    因六包，共七包，合計淨重一０一．九八公克）、供施用第
    二級毒品吸食器一組、小型瓦斯噴槍一台等物，始知上情。
三、案經臺南縣警察局移送臺灣臺南地方法院檢察署檢察官偵查
    起訴。
    理  由
一、上開事實，業據上訴人即被告甲○○於原審及本院均供承不
    諱，且有送驗尿液編號與真實姓名對照表、長榮大學九十五
    年三月十五確認報告及扣案第一級毒品海洛因七包、第二級
    毒品安非他命三包、壓模器一組、千斤頂一組、研磨器二組
    、電子磅秤二臺、大小型瓦斯噴槍大小各一台、吸食器一組
　　在案可憑。另扣案毒品七包經送調查局鑑定結果，均含第一
　  級毒品海洛因成分，有該局九十五年五月四日調科壹字第20
  　0-006193號鑑定通知書在卷可佐（詳偵查卷廿二頁）。又扣
    案安非他命三包，經台南縣警察局初步檢驗結果，亦呈安非
    他命反應，有該局毒品初步檢驗報告單在卷可憑（詳偵查卷
    廿六頁）。被告自白連續施用一、二級毒品犯行，核與事實
    相符，堪以認定。又被告前因施用毒品，於九十年七月廿日
    戒治期滿，有台灣高等法院被告前案紀錄表在卷可憑，茲被
    告於戒治期滿後，五年內，再犯本罪，自應依法追訴處罰。
二、核被告所為，係犯毒品危害防制條例第十條第一項、第二項
    施用第一級毒品罪及施用第二級毒品罪。被告先後多次施用
    一、二級毒品，時間緊接，手法相同，且所觸犯構成要件相
    同罪名，顯係分別基於概括之犯意反覆為之，為連續犯。被
    告上開先後多次施用第一、二級毒品犯行，自應依修正前刑
    法第五十六條規定，各論以一罪，並分別依法加重其刑（按
    本件被告行為後，刑法於九十四年一月七日修正，同年二月
    二日公布，並於九十五年七月一日施行，修正後刑法刪除第
    五十六條連續犯規定，此刪除雖非犯罪構成要件變更，但顯
    已影響行為人刑罰法律效果，自屬法律有變更，依修正後刑
    法第二條第一項規定「行為後法律有變更者，適用行為時之
    法律。但行為後之法律有利於行為人者，適用最有利於行為
    人之法律」，比較新舊法結果，以應適用修正前刑法第五十
    六條規定，較有利於被告，最高法院九十五年第八次刑事庭
    會議決議參照）。又被告施用毒品前，多次持有毒品低度行
    為，已為施用高度行為吸收，均不另論。被告所犯上開二罪
    ，犯意各別，罪名不同，應分論併罰。又公訴人雖認被告施
　　用毒品時間，僅有九十五年二月廿四日，然被告已坦承其係
　  自九十四年十月間起，即開始施用第一級毒品海洛因及第二
    級毒品安非他命，足認被告供稱於此時間內，有施用毒品多
    次等情，應堪採信，自應更正被告其施用毒品時間，如事實
    欄所載。又被告此部分自九十四年十月起施用毒品犯行，與
    檢察官起訴部分，有連續犯裁判上一罪關係，為起訴效力所
    及，本院自得併予審酌。
三、次查被告前因違反麻醉藥品管理條例等案件，經本院分別判
    處有期徒刑六年、四月，並定應執行刑為有期徒刑六年確定
    ，於八十七年十一月十一日縮短刑期假釋出監，後經撤銷假
    釋再執行殘刑，再於九十二年九月廿四日縮短刑期執行完畢
    ，有台灣高等法院被告前案紀錄在卷可稽。被告於有期徒刑
    執行完畢後，五年內，再故意犯本件有期徒刑以上之罪，不
    論依修正前刑法第四十七條，或修正後刑法第四十七條第一
    項規定，均構成累犯，對被告而言，並無有利或不利情形，
    不生新舊法比較問題，應逕依修正前刑法第四十七條，論以
    累犯，並依法遞加其刑。
四、又被告行為時，修正前刑法第五十一條第五款規定：「數罪
    併罰，宣告多數有期徒刑者，於各刑中之最長期以上，各刑
    合併之刑期以下，定其刑期。但不得逾二十年」。修正後刑
    法第五十一條第五款則規定：「宣告多數有期徒刑者，於各
    刑中之最長期以上，各刑合併之刑期以下，定其刑期。但不
    得逾三十年」。比較結果，修正後刑法並非較有利於行為人
    ，依刑法第二條第一項前段規定，仍應依修正前刑法第五十
    一條規定，定其應執行之刑，併此敘明。
五、原判決以被告施用第一、二級毒品犯行，罪證明確，因予適
    用毒品危害防制條例第十條第一項、第二項、第十八條第一
    項前段，刑法第二條第一項、修正前刑法第五十六條、第四
    十七條、第五十一條第五款、第三十八條第一項第二款規定
    ，併審酌被告犯後坦認犯行，態度良好，且施用毒品屬自戕
    行為，惟因被告前施用毒品業經強制戒治完畢，茲又再犯本
    罪，足認被告悔意不堅，且由查獲毒品數量，甚為龐大，顯
    見被告毒癮甚深，為使被告戒除吸毒惡習等一切情狀，對被
    告所犯連續施用第一級毒品罪，量處有期徒刑一年五月，對
    被告所犯連續施用第二級毒品罪，量處有期徒刑八月，並定
    其應執行刑為有期徒刑二年，以資懲儆。併敘明扣案第一級
    毒品海洛因七包（合計淨重一０一．九八公克）、第二級毒
    品安非他命三包（含袋重合計十六．九一公克），因包裝與
    安非他命未析離，均依毒品危害防制條例第十八條第一項前
    段規定宣告沒收併銷燬之。另扣案千斤頂一組、壓模器一組
    、研磨器二組、電子磅秤二台、大小型瓦斯噴槍各一台、吸
    食器一組，為被告所有且供施用第一、二級毒品，業據被告
    供明在卷，亦均依刑法第三十八條第一項第二款宣告沒收。
六、本院經核，原判決認事用法，均無違誤，量刑亦稱妥適。被
    告上訴意旨，以原判決量刑過重，而指摘原判決不當云云。
    然被告前因違反麻醉藥品管理條例等案件，經本院分別判處
    有期徒刑六年、四月，定應執行刑為有期徒刑六年確定，於
    八十七年十一月十一日縮短刑期假釋出獄，後經撤銷假釋，
    再執行殘刑，又於九十二年九月廿四日縮短刑期執行完畢，
    然被告經此判刑及執行，均不知悔改戒毒，五年內，又分別
    連續施用第一、二級毒品，經查獲後，自被告處扣得大量毒
    品及大量施用毒品工具，顯見被告毒癮甚深，為使被告確實
    戒除吸毒惡習，本院認被告量刑不宜從輕，是原判決對被告
    所犯連續施用第一級毒品罪，量處有期徒刑一年五月；另對
    被告所犯連續施用第二級毒品罪，量處有期徒刑八月，並定
    應執行刑為有期徒刑二年，本院認原判決所為量刑，符合罪
    刑相當原則。依上所述，被告上訴意旨，指摘原判決量刑過
    重，為無理由，應予駁回。
據上論斷，應依刑事訴訟法第三百六十八條，判決如主文。
本案經檢察官楊治宇到庭執行職務。
中　　華　　民　　國　　96　　年　　1　　月　　11 　　日
                  刑事第六庭    審判長法　官  蔡崇義
                                      法　官  杭起鶴
                                      法　官  董武全
以上正本證明與原本無異。
施用第一級毒品部分，如不服本判決，應於收受本判決後十日內
向本院提出上訴書狀。其未敘述上訴理由者並得於提起上訴後十
日內向本院補提理由書狀（均須按他造當事人之人數附繕本）「
切勿逕送上級法院」。
其餘不得上訴。
　　　　　　　　　　　　　　　　　　　書記官  許美惠
中　　華　　民　　國　　96　　年　　1　　月　　11 　　日
附錄法條：
毒品危害防制條例第十條
施用第一級毒品者，處六月以上五年以下有期徒刑。
施用第二級毒品者，處三年以下有期徒刑。
